# 关于外付劳务费的核算

提问人：松虚子 时间：2013-04-15 12:25:56
根据企业会计准则讲解 2010 中第十章职工薪酬第二节职工及职工薪酬的范围规定：在企业的计划和控制下，虽未与企业订立劳动合同或未由其正式任命，但为其提供与职工类似服务的人员，也属于职工薪酬准则所称的职工。比如，企业与有关中介机构签订劳务用工合同，虽然企业并不直接与合同下雇佣的人员订立单项劳动合同，也不任命这些人员，但通过劳务用工合同，这些人员在企业相关人员的领导下，按照企业的工作计划和安排，为企业提供与本企业职工类似的服务；换句话，如果企业不使用这些劳务用工人员，也需要雇佣职工订立劳动合同提供类似服务，因而，这些劳务用工人员属于职工薪酬准则所称的职工。 1 、上述表述当中对于外付劳务费是放置在应付职工薪酬中进行核算，但现在实际上很多企业是没有放置在应付职工薪酬中进行核算的，不知此处该如何处理较为妥当。 2 、有一些朋友提出外付劳务费在应付职工薪酬中进行核算，但可否不将由此发生的现金支出放置在的支付给职工及为职工支付的现金中，而是放置在购买商品、接受劳务支付的现金当中进行核算，因为这个属于接受劳务的范围。

回答人：chenyiwei
回复 松虚子 的帖子
1 、建议在“应付职工薪酬”科目下单设“劳务派遣人员相关费用”明细科目核算、披露。
2 、现金流量表中也并入“支付给职工以及为职工支付的现金”。